臺灣高等法院臺中分院刑事判決　　　　　　　　民國九十一年度上易字第七五五號
　　上　訴　人
　　即　被　告　己○○
右上訴人因竊盜案件，不服臺灣彰化地方法院中華民國九十一年三月九日第一審判決
（民國九十一年度易緝字第十四號，起訴案號：臺灣彰化地方法院檢察署民國八十九
年度偵字第七四六八號及併辦案號九十一年偵字第二○三九號），提起上訴，本院判
決如左：
    主      文
原判決撤銷。
己○○連續踰越安全設備，於夜間侵入住宅竊盜，累犯，處有期徒刑壹年貳月。
    事      實
己○○素行不佳，曾有多次前科，最近一次於民國八十五年九月四日，因妨害兵役案
件，被判處有期徒刑壹年，於八十七年五月十一日執行完畢，仍不知悔改，復意圖為
自己不法之所有，並基於概括犯意於(一)、八十八年二十四日晚上十一時許，踰越窗戶
侵入丁○○位於彰化縣大城鄉○○路三十七－六號住處，竊取丁○○所有皮包一個，
內有身分證、金融卡及現金新台幣（下同）三千五百元，得手後將三千五百元取走，
而將皮包及身分證、金融卡丟在大門口。(二)、八十九年九月二十六日凌晨二時二十分
許，爬上乙○位於彰化縣大城鄉○○村○○路八號住處二樓，由二樓窗戶踰越進入屋
內一樓，竊取乙○所有放置辦公桌之現款五千八百元。(三)、九十年二月七日晚上在彰
化縣二林鎮竹圍巷一－六號，利用丙○○住宅大門未鎖之機會，侵入大廳內竊取保生
大帝神像上之金牌九面及紅包袋一個（內有現金六百元）。
案經彰化縣警察局二林分局報由臺灣彰化地方法院檢察署檢察官偵查起訴及移送併辦
。
    理      由
一、上訴人即被告己○○經本院傳訊均未到庭，唯依其在原審訊問時，坦承有事實欄
    (二)之竊盜犯行，而否認其餘二次犯行，並辯稱事實欄(一)之犯行因在警訊中被打才
    承認。至(三)部分，其有到丙○○家去拜拜，但沒有偷東西等語。然查前項事實，
    已經被害人丁○○、乙○及丙○○等分別指訴甚詳，而在丙○○大廳之神明桌上
    採取之指紋，經鑑定結果確係被告之指紋，又有內政部警政署刑事警察局之鑑驗
    書附卷可稽，由於指紋係在神桌之玻璃上及保生大帝神像外罩之玻璃上所採取，
    且採取指紋時神像仍放置在較高之桌上，而神像外罩之玻璃則被取下放在較低之
    桌上，已經丙○○、戊○○在本院供證明確，可知從玻璃上採取之指紋應係竊取
    金牌者所留下無疑，則被告辯稱係拜拜時所留下之指紋，係屬卸責之詞，不足採
    信。至被告之坦承有事實欄(一)部分之犯行，係於其否認有竊取金牌後警員訊以：
    「你還有沒有犯下其他竊案」時，被告答稱：「還有一件竊盜」，警員再訊以：
    「那你於何時何地行竊？竊得多少財物」，被告才答稱：「我於八十八年八月二
    十四日二十三時許，在彰化縣大城鄉○○村○○路三十七－六號，侵入竊取丁○○皮包內台幣三千五百元後，我就逃跑了」，經被告自己供出後，警方人員才帶
    被告到丁○○住處訊問丁○○，此可從丁○○在警訊中供稱：「警方會同竊嫌到
    我家，竊嫌（己○○）指稱曾到我家偷竊，所以接受警方調查」，「我家中於八
    十八年八月二十四日二十三時發現被小偷侵入，偷走我置於一樓客廳之皮包，但
    後來在大門口發現該只皮包及我本人的身分證及金融卡，但皮包內的現金新台幣
    三千五百元已經失竊了」，「因只有損失現金，並且金額不大，所以我沒有報案
    」，有筆錄之記載足憑，可知被告供承竊取三千五百元與丁○○之指訴相符，由
    於被害人丁○○並未報案，警方不可能知道被告有竊取丁○○現款之事，則被告
    之警訊筆錄應係出於自由意思，不可能遭警方之刑求，是被告此部分之辯解亦不
    足取，又被告竊取乙○之現款五千八百元後被當場發現報警逮捕，而將五千八百
    元發還被害人，亦有乙○出具之贓物認領保管單附卷可稽，事證明確，犯行堪以
    認定。
二、核被告所為，其(一)、(二)部分係犯刑法第三百二十一條第一項第一款、第二款之罪
    ，(三)部分係犯同條第一項第一款之罪，其先後三次犯行，犯罪構成要件相同，雖
    犯罪時間略有差距，然基於訴訟經濟原則，且併辦之(一)、(三)部分犯行係介於起訴
    之(二)部分犯行之前後，本院認仍係基於概括犯意，而論以連續犯，從情節較重之
    刑法第三百二十一條第一項第一款、第二款論科，又被告曾於八十五年九月四日
    因妨害兵役案件，被判處有期徒刑一年，於八十七年五月十一日執行完畢，有被
    告全國前案記錄表之記載足憑，五年內再犯本罪，係為累犯，依法加重其刑，被
    告未具理由上訴，其上訴為無理由，然被告尚有(一)、(三)之犯行原審未加以併辦，
    尚有未合，本院仍應將原判決撤銷，爰審酌被告之素行不佳，犯罪之動機、所生
    之危害等情狀，而科處如主文所示之刑。
三、被告經合法傳喚無正當理由不到，爰不待其陳述逕行判決。另事實欄(一)、(三)之犯
    行，雖未經起訴，因本院認與起訴部分有連續犯之裁判上一罪關係，自得一併加
    以審理，均併予敘明。
四、據上論斷，應依刑事訴訟法第三百六十九條第一項前段、第三百六十四條、第三
    百七十一條、第二百九十九條第一項前段、刑法第三百二十一條第一項第一款、
    第二款、第五十六條、第四十七條，判決如主文。
本案經檢察官甲○○到庭執行職務。
中      華      民      國      九十一     年     七      月    廿三    日
                                臺灣高等法院臺中分院刑事第八庭
                                      審判長法  官  羅  得  村
                                            法  官  劉  榮  服
                                            法  官  陳  毓  秀
右正本證明與原本無異。
不得上訴。
                                            書記官  林  水  濱
中      華      民      國      九十一     年     七      月    廿三    日
刑法第三百二十一條第一項第一款第二款：
犯竊盜罪而有左列情形之一者，處六月以上五年以下有期徒刑：
一、於夜間侵入住宅或有人居住之建築物、船艦或隱匿其內而犯之者。
二、毀越門扇、牆坦或其他安全設備而犯之者。
                                                                        Ｒ
